ext/fulltext/data/dicts/french/fulltext.aff
flag *F:			# gestion du masculin et du pluriel à
				# partir du féminin (sauf mots en -eur)
	# règle générale du féminin pluriel
	[^SXZ]			>	S		

	# Voyelle + e/ë :
        é E                     >       -éE,é   # = -E (employée)
	I E			>	-IE,I	# = -E (endolorie)
	ï E			>	-ïE,ï	# = -E (ouïe)
	[^GQ] U E		>	-UE,U	# = -E (bienvenue)
	[^GQ] U E		>	-E,S
	[éIï] E			>	-E,S
	U ë			>	-Uë,U	# = -ë (aiguë)
	U ë			>	-ë,S

	# Finale -(c)que
	[^C] Q U E		>	-QUE,C	# caduque
	[^C] Q U E		>	-QUE,CS	# caduque
	C Q U E			>	-CQUE,C	# = -QUE  (grecque)
	C Q U E			>	-QUE,S

	# Finale -gue
	G U E			>	-GUE,G	# = -UE (longue)
	G U E			>	-UE,S	# = -UE (longue)

	# Finale -che
	[^è] C H E		>	-CHE,C	# = -HE (blanche)
	[^è] C H E		>	-HE,S
	è C H E			>	-èCHE,EC	# sèche
	è C H E			>	-èCHE,ECS

	# Consonne c + e
	C E			>	-CE,X	# douce

	# Consonne d + e
	D E			>	-DE,D	# = -E (lourde)
	D E			>	-E,S			

	# Consonnes ff + e
	F F E			>	-FFE,F	# = -FE (cheffe)
	F F E			>	-FE,S

	# Consonne(s) (l)l + e
	[EIU] L L E		>	-LLE,L	# = -LE (éventuelle, nulle
	[EIU] L L E		>	-LE,S	#	 pareille, gentille)
	A L E			>	-LE,L	# = -E (buccale)
	A L E			>	-LE,UX
	è L E			>	-èLE,EL	# fidèle
	è L E			>	-èLE,ELS
	[IOUû] L E		>	-LE,L	# = -LE (subtile, espagnole,
	[IOUû] L E		>	-E,S	# veule, saoule)

	# Consonne(s) (n)n + e
	[AEO] N N E		>	-NNE,N	# = -NE (paysanne, citoyenne,
	[AEO] N N E		>	-NE,S	# canadienne, wallonne)
	[AIU] N E		>	-NE,N	# = -NE (américaine, voisine,
	[AIU] N E		>	-E,S	# opportune, romane)
	I G N E			>	-GNE,N	# bénigne, maligne
	I G N E			>	-GNE,NS

	# Consonne r + e
	è R E			>	-èRE,ER	# dernière
	è R E			>	-èRE,ERS
	[IUûY] R E		>	-RE,R	# = -E (supérieure, noire)
	[IUûY] R E		>	-E,S

	# Consonne(s) (s)s + e
	[EO] U S E		>	-SE,X	# heureuse, jalouse
						# exception : andalouse/andalou
	[^US] S E		>	-SE,S	# = -E (précise, québécoise)
	[^EO] U S E		>	-SE,S	# recluse
	O U S S E		>	-SSE,X	# rousse
	[^U] S S E		>	-SSE,S	# = -SE (basse, épaisse,
						# métisse)

	# Consonne(s) (t)t + e
	T T E	 		>	-TTE,T	# coquette, sotte
	T T E 			>	-TE,S
	[^èT] T E		>	-TE,T	# idiote
	[^èT] T E		>	-E,S
	è T E			>	-èTE,ET	# discrète
	è T E			>	-èTE,ETS

	# Consonne v + e
	è V E			>	-èVE,EF	# brève
	è V E			>	-èVE,EFS
	[IïU] V E		>	-VE,F	# vive, naïve, veuve
	[IïU] V E		>	-VE,FS

flag *G:			# mots en -eur et en -al qui font le pluriel
				# en -als (pas en -aux -> drapeau F)
	E			>	S		

	# prometteuse
	E U S E			>	-SE,R
	E U S E			>	-SE,RS

	# opératrice, ambassadrice
	[DT] R I C E		>	-RICE,EUR
	[DT] R I C E		>	-RICE,EURS

	# chasseresse
	E R E S S E		>	-RESSE,UR
	E R E S S E		>	-RESSE,URS

	# doctoresse
	O R E S S E		>	-ORESSE,EUR
	O R E S S E		>	-ORESSE,EURS

	# australe
	A L E			>	-LE,L	# = -E
	A L E			>	-E,S


flag *S:			# pluriels en 's'
	[^SXZ]			>	S		


flag *X:			# pluriels en 'x'
	[AEO] U			>	X
	A L			>	-L,UX
	A I L			>	-IL,UX

# verbes (essentiellement)

# Lemme = 1ère pers. sing. de l'IND PR
# Pour : 1ère, 2e, 3e pers. sing de l'IND PR, 3e pers. plur. de l'IND PR
#        1ère, 2e, 3e pers. sing du SUBJ PR, 3e pers. plur. du SUB PR
flag *u:
	E			>	S
	E			>	NT

	[^TD] S			>	-S,T
	T S			>	-TS,T	# = -S
	D S			>	-DS,D	# = -S
	[^O] I S		>	SENT
	[^O] I S		>	SE
	[^O] I S		>	SES

	I E N S			>	-S,NENT
	I E N S			>	-S,NE
	I E N S			>	-S,NES
	I E R S			>	-ERS,èRENT
	I E R S			>	-ERS,èRE
	I E R S			>	-ERS,èRES
	[^I] E N S		>	-S,TENT
	[^I] E N S		>	-S,TE
	[^I] E N S		>	-S,TES
	[TD] S			>	-S,ENT
	[TD] S			>	-S,E
	[TD] S			>	-S,ES

	[AEO] I N S		>	-NS,GNE
	[AEO] I N S		>	-NS,GNES
	[AEO] I N S		>	-NS,GNENT

	[^E] R S		>	-S,ENT
	[^E] R S		>	-S,E
	[^E] R S		>	-S,ES

	O I S			>	-S,VENT		# 'recevoir', 'boire',
	O I S			>	-S,VE		# 'devoir'
	O I S			>	-S,VES

	O î S			>	-OîS,OISSENT	# 'croître'
	O î S			>	-OîS,OISSE
	O î S			>	-OîS,OISSES

	[PU] S			>	-S,ENT		# P pour la famille
	[PU] S			>	-S,E		# de rompre
	[PU] S			>	-S,ES

	[FVP] [AE] U X		>	-X,T		# sauf 'prévaloir'
	V A U X			>	-UX,LENT
	V A U X			>	-UX,ILLE
	V A U X			>	-UX,ILLES
	V A U X			>	-UX,ILLENT
	V E U X			>	-X,LENT		# 'vouloir'
	V E U X			>	-X,ILLE
	V E U X			>	-X,ILLES
	V E U X			>	-X,ILLENT

				# verbe 'fallir' (désuet)
	F A U X			>	-UX,ILLENT
	F A U X			>	-UX,ILLE
	F A U X			>	-UX,ILLES

				# verbe 'pouvoir'
	P E U X			>	-X,VENT
	P E U X			>	-EUX,UIS
	P E U X			>	-EUX,UISSE
	P E U X			>	-EUX,UISSES
	P E U X			>	-EUX,UISSENT

flag *g:        # Verbes de la famille de 'prendre'
    		# IND et SUBJ PR
	P R E N D S		>	-DS,D	# = -S
	P R E N D S		>	-DS,NE
	P R E N D S		>	-DS,NES
	P R E N D S		>	-DS,NENT

		# Verbes de la famille de 'asseoir'
	S I E D S		>	-DS,D	# = -S
	S I E D S		>	-IEDS,EYENT
	S I E D S		>	-IEDS,EYE
	S I E D S		>	-IEDS,EYES

		# Verbes de la famille de 'coudre'
	C O U D S		>	-DS,D	# = -S
	C O U D S		>	-DS,SENT
	C O U D S		>	-DS,SE
	C O U D S		>	-DS,SES

		# Verbes de la famille de 'moudre'
	M O U D S		>	-DS,D	# = -S
	M O U D S		>	-DS,LENT
	M O U D S		>	-DS,LE
	M O U D S		>	-DS,LES

		# Verbes de la famille de 'mettre' et de 'battre'
		# IND et SUBJ PR
	[AE] T S		>	-TS,T	# = -S
	[AE] T S		>	-S,TE
	[AE] T S		>	-S,TES
	[AE] T S		>	-S,TENT

		# Verbes de la famille de 'faire'
		# IND et SUBJ PR
	F A I S			>	-S,T
	F A I S			>	-AIS,ONT
	F A I S			>	-IS,SSE
	F A I S			>	-IS,SSES
	F A I S			>	-IS,SSIONS
	F A I S			>	-IS,SSIEZ
	F A I S			>	-IS,SSENT

		# Verbes de la famille 'connaître', 'paraître', 'naître'
		# IND et SUBJ PR
	[^T] [NR] A I S		>	-IS,îT
	[^T] [NR] A I S		>	SENT
	[^T] [NR] A I S		>	SE
	[^T] [NR] A I S		>	SES

		# Verbes de la famille de 'traire'
	T R A I S		>	-S,T
	T R A I S		>	-S,ENT
	T R A I S		>	-S,E
	T R A I S		>	-S,ES

		# Verbes de la famille de 'plaire'
	P L A I S		>	-IS,îT
	P L A I S		>	ENT
	P L A I S		>	E
	P L A I S		>	ES

		# Verbe 'taire'
	T A I S			>	-S,T
	T A I S			>	ENT
	T A I S			>	E
	T A I S			>	ES

		# 'paître' et 'repaître'
	P A I S			>	-AIS,AîT
	P A I S			>	SENT
	P A I S			>	SE
	P A I S			>	SES

		# Verbe 'haïr'
	H A I S			>	-S,T
	H A I S			>	-IS,ïSSENT
	H A I S			>	-IS,ïSSE
	H A I S			>	-IS,ïSSES

		# Verbe 'savoir'
	S A I S			>	-S,T
	S A I S			>	-IS,VENT
	S A I S			>	-IS,CHE
	S A I S			>	-IS,CHES
	S A I S			>	-IS,CHENT

		# Verbes en -SCRIRE + 'écrire' et 'décrire'
		# IND et SUBJ PR
	[éS] C R I S		>	-S,T
	[éS] C R I S		>	-S,VENT
	[éS] C R I S		>	-S,VE
	[éS] C R I S		>	-S,VES

		# Verbes de la famille de 'lire', 'dire' et 'confire'
	[LDF] I S		>	-S,T
	[LDF] I S		>	ENT
	[LDF] I S		>	E
	[LDF] I S		>	ES

		# Verbes de la famille de 'cuire'
	U I S			>	-S,T
	U I S			>	ENT
	U I S			>	E
	U I S			>	ES

		# Verbes de la famille de 'voir', 'croire', 'pourvoir'
	O I S			>	-S,T
	O I S			>	-S,ENT
	O I S			>	-S,E
	O I S			>	-S,ES

		# 'prévaloir' uniquement
	V A U X			>	-X,T
	V A U X			>	-UX,LENT
	V A U X			>	-UX,LE
	V A U X			>	-UX,LES

		# 'bouillir' et 'débouillir'
	B O U S			>	-S,T
	B O U S			>	-S,ILLENT
	B O U S			>	-S,ILLE
	B O U S			>	-S,ILLES

		# 'absoudre', 'dissoudre' et 'résoudre'
	S O U S			>	-S,T
	S O U S			>	-US,LVENT
	S O U S			>	-US,LVE
	S O U S			>	-US,LVES

		# 'dormir' et 'endormir'
	D O R S			>	-S,T
	D O R S			>	-S,MENT
	D O R S			>	-S,ME
	D O R S			>	-S,MES

		# Verbes de la famille de 'servir'
	S E R S			>	-S,T
	S E R S			>	-S,VENT
	S E R S			>	-S,VE
	S E R S			>	-S,VES

		# Verbes de la famille de 'mouvoir'
	M E U S			>	-S,T
	M E U S			>	-S,VENT
	M E U S			>	-S,VE
	M E U S			>	-S,VES

		# 'vaincre' et 'convaincre'
	V A I N C S		>	-CS,C	# = -S
	V A I N C S		>	-CS,QUENT
	V A I N C S		>	-CS,QUE
	V A I N C S		>	-CS,QUES

		# verbes de la famille de 'sortir'
	S O R S			>	-S, T
	S O R S			>	-S, TE
	S O R S			>	-S, TES
	S O R S			>	-S, TENT
